【裁判字號】    95,上訴,239
【裁判日期】    950420
【裁判案由】    違反毒品危害防制條例
【裁判全文】
臺灣高等法院高雄分院刑事判決         95年度上訴字第239號
上  訴  人  臺灣高雄地方法院檢察署檢察官
上  訴  人
即  被  告  甲○○
上列上訴人因被告違反毒品危害防制條例案件，不服臺灣高雄地
方法院94年度訴字第2985號中華民國94年12月23日第一審判決（
起訴案號：臺灣高雄地方法院檢察署94年度毒偵字第6276號），
提起上訴（併案案號：95年度毒偵字第481 號、第1126號、第
2096號），本院判決如下：
    主  文
原判決撤銷。
甲○○連續施用第一級毒品，累犯，處有期徒刑壹年貳月。附表
編號1、3、4扣案物品，均沒收銷燬之。
    事  實
一、甲○○前於民國92年間因違反毒品危害防制條例等案件，經
    原審判處應執行有期徒刑11月確定，送監執行後，於94年4
    月23日縮刑期滿執行完畢。又前於90年間因施用毒品案件，
    經原審以90年毒聲字第146 號裁定送勒戒處所觀察、勒戒後
    ，認有繼續施用毒品之傾向，經原審以90年毒聲字第846 號
    裁定令入戒治所施以強制戒治，於92年2 月4 日戒治期滿釋
    放，並經台灣高雄地方法院檢察署檢察官於92年2 月24日以
    92年度戒毒偵字第157 號為不起訴處分確定。猶不知悔改，
    在前開強制戒治執行完畢釋放後5 年內，復基於施用第一級
    毒品海洛因之概括犯意，自94年7 月12日上午10時起至95年
    1 月13日止，在高雄縣鳳山市○○街「新甲兒童公園」公共
    廁所、高雄縣鳳山市○○路106 巷71號住處，以注射針筒將
    第一級毒品海洛因注射入體內之方式，施用第一級毒品海洛
    因多次。嗣於附表所示之查獲時間、地點，為警查獲，並分
    別扣得其所有如附表編號1 、3 、4 所示之物，及其朋友所
    有（姓名年籍不詳）之附表編號2 所示之物。
二、案經高雄縣政府警察局鳳山分局報請臺灣高雄地方法院檢察
    署檢察官偵查起訴及高雄市政府警察局前鎮分局、苓雅分局
    報告同署檢察官移送本院併辦審理。
    理  由
一、上訴人即被告（下稱被告）甲○○經合法傳喚雖未到庭；惟
    查上揭事實，業據被告於原審及警偵訊時自白不諱，且被告
    4 次為警查獲時所採取之尿液，經送驗結果，均呈嗎啡陽性
    反應，有附表所示之驗尿報告各1 紙在卷可憑，又扣案之附
    表編號1 、3 、4 所示之注射針筒1 支、夾鏈袋1 個、粉末
    2 包，經送檢驗結果，均含有海洛因成分，此亦有附表「扣
    案物檢驗結果」欄所示之檢驗報告附卷可稽，足見被告之自
    白與事實相符，其確有施用第一級毒品海洛因之犯行無訛。
    又查被告前於90年間因施用毒品案件，經原審以90年毒聲字
    第146 號裁定送勒戒處所觀察、勒戒後，認有繼續施用毒品
    之傾向，經原審以90年毒聲字第846 號裁定令入戒治所施以
    強制戒治，於92年2 月4 日戒治期滿釋放，並經台灣高雄地
    方法院檢察署檢察官於92年2 月24日以92年度戒毒偵字第
    157 號為不起訴處分確定，此有台灣高等法院被告前案紀錄
    表與台灣高雄地方法院院內索引卡紀錄表報表各1 份在卷可
    稽（見本院卷第19頁反面、第21頁反面、原審卷第4 頁）。
    綜上所述，被告於強制戒治執行完畢釋放後5 年內再犯毒品
    危害防制條例之罪之事證明確，應依法論科。
二、核被告所為，係犯毒品危害防制條例第10條第1 項之施用第
    一級毒品罪。被告施用第一級毒品前持有毒品之行為，本應
    論以持有之罪，惟持有毒品之行為為施用毒品之行為所吸收
    ，不另論罪。其先後多次施用第一級毒品犯行，均時間緊接
    ，方法相似，分別觸犯構成要件相同之罪名，顯係分別基於
    概括犯意為之，應依連續犯規定，論以1 罪。又被告曾於92
    年間因違反毒品危害防制條例等案件，經原審判處應執行有
    期徒刑11月確定，送監執行後，於94年4 月23日縮刑期滿執
    行完畢，此有台灣高等法院被告前案紀錄表1 紙在卷可憑（
    見本院卷第20頁），其於前案執行完畢後5 年內，再犯本件
    有期徒刑以上之罪，為累犯，應依刑法第47條規定，加重其
    刑。被告自94年7 月12日10時起至95年1 月13日止，在前揭
    處所施用第一級毒品海洛因之犯行，雖未據檢察官提起公訴
    ，惟此部分之犯行與起訴判決有罪部分有連續犯之裁判上一
    罪之法律關係，本院自得併予審理。
三、原審據以論處被告罪刑，固非無見；惟查：被告自94年7 月
    12日10時起至95年1 月13日止，在前揭處所施用第一級毒品
    海洛因之犯行，原審未及審酌，自有未合。被告雖未具理由
    提起上訴，惟檢察官執上開理由提起上訴為有理由，自應由
    本院將原判決撤銷改判。爰審酌被告前曾因施用毒品案件，
    經強制戒治執行完畢，仍未能徹底戒絕毒品，復再犯本件施
    用毒品罪，且於法院審理中3 度為警查獲，顯見戒毒意志不
    堅，毒癮非淺，且有多次施用毒品前科紀錄，惟念其犯後坦
    承犯行，及其施用毒品之次數，暨施用毒品乃自戕行為，未
    對他人造成危害等一切情狀，量處如主文第2 項所示之刑。
    扣案之附表編號1 、3 所示之物，經送檢驗結果，注射針筒
    1 支及夾鏈袋1 個，均殘有第一級毒品海洛因，又附表編號
    4 扣案之粉未，經檢驗結果亦含有海洛因成份，此均已說明
    如前，而注射針筒及夾鏈袋、包裝袋上之海洛因，與注射針
    筒及夾鏈袋、包裝袋已無從分析剝離，均應視同毒品，併依
    毒品危害防制條例第18條第1 項前段規定宣告沒收銷燬之。
    至於附表編號2 之物，被告堅稱非伊所有等語（見95年毒偵
    字第481 號卷第5 頁），復無證據證明係被告所有供本件犯
    罪之用，爰不為沒收之宣告，附此敘明。
四、被告經合法傳喚未到庭 ，爰不待其陳述逕為判決。
據上論結，應依刑事訴訟法第369 條第1 項前段、第364 條、第
371 條、第299 條第1 項前段，毒品危害防制條例第10條第1 項
、第18條第1 項前段，刑法第11條、第56條、第47條，判決如主
文。
本案經檢察官林應華到庭執行職務。
中    華    民    國    95    年    4     月    20    日
                  刑事第八庭    審判長法  官  李炫德
                                      法  官  蔡國卿
                                      法  官  李淑惠
以上正本證明與原本無異。
如不服本判決應於收受本判決後10日內向本院提出上訴書狀，其
未敘述上訴理由者，並得於提起上訴後10日內向本院補提理由書
狀（均須按他造當事人之人數附繕本）「切勿逕送上級法院」。
中    華    民    國    95    年    4     月    20    日
                                      書記官  盧雅婷
附錄本件判決論罪科刑法條：
毒品危害防制條例第10條
施用第一級毒品者，處6 月以上5 年以下有期徒刑。
施用第二級毒品者，處3 年以下有期徒刑。
附表：
┌──┬────┬────┬───────┬──────┬────────┐
│編號│偵查案號│查獲時地│   驗尿報告   │  扣案物品  │ 扣案物檢驗結果 │
├──┼────┼────┼───────┼──────┼────────┤
│1   │94 年度 │94年7月1│台灣檢驗科技股│注射針筒1支 │高雄醫學大學附設│
│    │毒偵字第│2日13時1│份有限公司94年│            │中和紀念醫院檢驗│
│    │6276 號 │5分，在 │7 月 28 日，報│            │報告，報告編號94│
│    │        │高雄縣鳳│告編號KH200570│            │09-31，結果判定 │
│    │        │山市新康│086019：呈可待│            │：呈海洛因陽性反│
│    │        │街新甲兒│因、嗎啡陽性反│            │應(原審院卷第17 │
│    │        │童公園內│應 (94 年度毒 │            │頁)             │
│    │        │查獲    │偵字第 6276 號│            │                │
│    │        │        │卷第 21 頁 )  │            │                │
├──┼────┼────┼───────┼──────┼────────┤
│2   │95年度毒│94年12月│高雄市立凱旋醫│注射針筒 5  │高雄醫學大學附設│
│    │偵字第48│19日16時│院濫用藥物尿液│支、杓子 3  │中和紀念醫院檢驗│
│    │1號     │10分，在│檢驗報告，報告│支、夾鏈袋 6│報告，報告編號：│
│    │        │高雄縣鳳│日期：94年12月│個、止血帶 1│0000-000、9503-3│
│    │        │山市武營│26日，檢體編號│條、自製玻璃│08、0000-000、95│
│    │        │路106巷7│：I605，檢驗結│球管吸食器 1│03-310、0000-000│
│    │        │1號查獲 │果：呈嗎啡陽性│個、自製塑膠│，檢體種類：針筒│
│    │        │        │反應 (95 年度 │瓶吸食器1個 │，結果判定：皆呈│
│    │        │        │毒偵字第 481  │            │海洛因陽性反應 (│
│    │        │        │號卷第23頁)   │            │本院卷第36-40頁)│
│    │        │        │              │            │                │
│    │        │        │              │            │高雄醫學大學附設│
│    │        │        │              │            │中和紀念醫院檢驗│
│    │        │        │              │            │報告，報告編號：│
│    │        │        │              │            │0000-000、9503-3│
│    │        │        │              │            │13、0000-000、95│
│    │        │        │              │            │03-315、0000-000│
│    │        │        │              │            │、0000-000、9503│
│    │        │        │              │            │-318，檢體種類：│
│    │        │        │              │            │殘餘粉末膠袋，結│
│    │        │        │              │            │果判定：皆呈海洛│
│    │        │        │              │            │因陽性反應(本院 │
│    │        │        │              │            │卷第41-47頁)    │
├──┼────┼────┼───────┼──────┼────────┤
│3   │95年度毒│95年1月1│高雄市立凱旋醫│夾鏈袋1個   │高雄醫學大學附設│
│    │偵字第11│4日9時30│院濫用藥物尿液│            │中和紀念醫院檢驗│
│    │26號    │分許，在│檢驗報告，報告│            │報告，報告編號：│
│    │        │高雄縣鳳│日期：95年1月2│            │0000-000，檢體種│
│    │        │山市武營│4 日，檢體編號│            │類：殘餘粉末膠袋│
│    │        │路106巷7│：I014，檢驗結│            │，結果判定：呈海│
│    │        │1號查獲 │果：呈嗎啡陽性│            │洛因陽性反應 (本│
│    │        │        │反應 (95 年度 │            │院卷第56頁)     │
│    │        │        │毒偵字第1126號│            │                │
│    │        │        │卷第41頁)     │            │                │
├──┼────┼────┼───────┼──────┼────────┤
│4   │95年度毒│95年1月2│高雄市立凱旋醫│粉末 2 包   │法務部調查局鑑定│
│    │偵字第20│4日13時1│院濫用藥物尿液│            │通知書，調科壹字│
│    │96號    │0分許， │檢驗報告，報告│            │第 000000000 號 │
│    │        │在高雄縣│日期：95年2月1│            │，檢驗結果：送驗│
│    │        │鳳山市武│4 日，檢體編號│            │2 包均白粉含第一│
│    │        │營路134 │：F-95085，檢 │            │級第 6 項毒品海 │
│    │        │巷巷口處│驗結果：呈嗎啡│            │洛因成分，合計淨│
│    │        │查獲    │陽性反應(95年 │            │重0.11公克，空包│
│    │        │        │度毒偵字第2096│            │裝總重 0.49 公克│
│    │        │        │號卷第23頁)   │            │(本院卷第62頁)  │
└──┴────┴────┴───────┴──────┴────────┘


司法院資訊處製作；財團法人民間司法改革基金會備份。
